【裁判字號】    99,審易,3011
【裁判日期】    990824
【裁判案由】    傷害
【裁判全文】
臺灣高雄地方法院刑事判決            99年度審易字第3011號
公  訴  人  臺灣高雄地方法院檢察署檢察官
被      告  乙○○
            丁○○
            甲○○
上列被告因傷害案件，經檢察官提起公訴（99年度偵字第13307
號），本院判決如下：
    主  文
本件公訴不受理。
    理  由
一、公訴意旨如附件起訴書所載。
二、按告訴乃論之罪，告訴人於第一審辯論終結前，得撤回其告
    訴；又告訴經撤回者，法院應諭知不受理之判決，刑事訴訟
    法第238 條第1 項及第303 條第3 款定有明文。
三、本件被告乙○○、丁○○、甲○○因傷害案件，經檢察官提
    起公訴，認被告3 人均係犯刑法第277 條第1 項之傷害罪。
    依同法第287 條前段之規定，須告訴乃論。茲據告訴人即被
    告乙○○、丁○○、甲○○於民國99年8 月6 日具狀撤回其
    告訴，有撤回告訴狀3 紙在卷可稽，揆諸前開說明，爰不經
    言詞辯論，逕為諭知不受理之判決。
據上論斷，應依刑事訴訟法第303條第3款、第307條，判決如主
文。
中    華    民    國    99    年    8     月    24    日
                  刑事第十庭     法  官 顏銀秋
以上正本證明與原本無異。
如不服本判決應於收受送達後10日內向本院提出上訴書狀，並應
敘述具體理由；如未敘述上訴理由者，應於上訴期間屆滿後20日
內向本院補提理由書（均須按他造當事人之人數附繕本）「切勿
逕送上級法院」。
中    華    民    國    99    年    8     月    24    日
                                 書記官 林豐富
附件：99年度偵字第13307 號起訴書
臺灣高雄地方法院檢察署檢察官起訴書
                                     99年度偵字第13307號
    被      告  乙○○  女  54歲（民國○○年○月○日生）
                        籍設高雄縣仁武鄉竹後村５鄰竹門巷
                        ７９號
                        現居高雄市三民區○○○路341巷25
                        弄1之8號
                        國民身分證統一編號：Ｚ000000000號
    被      告  丁○○  男  55歲（民國○○年○月○○日生）
                        籍設高雄市○○區○○路２９８號地
                        下一層之２６
                        現居高雄市三民區○○○路341巷25
                        弄1之8號
                        國民身分證統一編號：Ｚ000000000號
    被      告  甲○○  男  36歲（民國○○年○月○○日生）
                        籍設高雄市○○區○○里○○○路１
                        ００巷４８號
                        現居高雄市三民區○○○路25弄1之4
                        號
                        國民身分證統一編號：Ｚ000000000號
上列被告等因傷害案件，已經偵查終結，認應該提起公訴，茲將
犯罪事實及證據並所犯法條分敘如下：
            犯罪事實
一、曾秀巒、丁○○、甲○○3人係鄰居，於民國99年3月15日21
    時45分許，在高雄市三民區○○○路341巷25弄口，因故發
    生爭執，竟各自基於傷害他人身體之犯意，曾秀巒、丁○○
    持木棍毆打林進昌並互相拉扯，致林進昌受有背、手、足挫
    傷等傷害、林進昌則持木椅攻擊曾秀巒及丁○○，使曾秀巒
    受有雙側上肢、雙側下肢及胸部多處挫傷，丁○○則受有左
    上臂瘀傷之傷害。
二、案經曾秀巒、丁○○、甲○○訴由高雄市政府警察局三民第
    一分局移送偵辦。
            證據並所犯法條
一、證據清單及待證事實
┌──┬───────────┬────────────┐
│編號│證據名稱              │待證事實                │
├──┼───────────┼────────────┤
│ 1  │被告兼告訴人曾秀巒於警│遭受被告甲○○持木椅攻擊│
│    │詢及偵查之供述        │時與甲○○發生拉扯之事實│
│    │                      │                        │
├──┼───────────┼────────────┤
│ 2  │被告兼告訴人丁○○於警│遭被告甲○○持木椅及徒手│
│    │詢及偵查之供述        │攻擊時有反擊自衛之事實  │
├──┼───────────┼────────────┤
│ 3  │被告兼告訴人甲○○於警│遭被告曾秀巒、丁○○持木│
│    │詢及偵查之供述        │棍攻擊時，有持椅子抵抗之│
│    │                      │事實。                  │
├──┼───────────┼────────────┤
│ 3  │證人鄭百成於偵查中之證│案發當時目擊曾秀巒、趙德│
│    │述                    │昌、甲○○3人互相拉扯、 │
│    │                      │互相辱罵且地上有椅子毀損│
│    │                      │之散落物等情            │
├──┼───────────┼────────────┤
│ 4  │員警職務報書1份、現場 │警方接獲勤務中心報案有人│
│    │照片2張               │打架，趕赴現場處理，未目│
│    │                      │睹雙方打鬥情形，只見破碎│
│    │                      │凌亂之木椅留置現場等情  │
├──┼───────────┼────────────┤
│ 5  │高雄市立民生醫院、高雄│告訴人曾秀巒、丁○○、林│
│    │市立聯合醫院診斷證明書│進軍受有傷害之事實      │
│    │各1份、丁○○受傷照片1│                        │
│    │張                    │                        │
└──┴───────────┴────────────┘
二、核被告曾秀巒、丁○○、甲○○所為，均係犯刑法第277條
    第1項傷害罪嫌。
三、依刑事訴訟法第251條第1項提起公訴。
            此    致
臺灣高雄地方法院
中    華    民    國    99    年    6     月    21    日
                          檢  察  官  丙  ○  ○
上正本證明與原本無異
中    華    民    國    99    年    6     月    25    日
                          書  記  官  李  元  正
所犯法條：
中華民國刑法第277條
（普通傷害罪）
傷害人之身體或健康者，處3年以下有期徒刑、拘役或1千元以下
罰金。
犯前項之罪因而致人於死者，處無期徒刑或7年以上有期徒刑；
致重傷者，處3年以上10年以下有期徒刑。

司法院資訊處製作；財團法人民間司法改革基金會備份。
